臺灣板橋地方法院刑事判決　　　　　　　94年度易字第1049號
公　訴　人　臺灣板橋地方法院檢察署檢察官
被　　　告　甲○○
上列被告因竊盜等案件，經檢察官提起公訴（94年度偵字第1161
1號），被告於準備程序為認罪陳述，經本院合議庭裁定由受命
法官行簡式審判程序，判決如下：
    主  文
甲○○共同攜帶兇器竊盜，處有期徒刑陸月，如易科罰金，以參
佰元折算壹日；又收受贓物，處有期徒刑貳月，如易科罰金，以
參佰元折算壹日；應執行有期徒刑柒月，如易科罰金，以參佰元
折算壹日。
    事  實
一、甲○○因前向不知情友人蔣正宏（所涉收受贓物罪嫌，業經
    臺灣桃園地方法院檢察署檢察官以九十四年度偵字第一○二
    六○號為不起訴處分）所借用之車牌號碼L5─2778號自小客
    車，於借用期間內遭人竊取車內音響，竟與真實姓名年籍不
    詳、綽號「阿強」之成年男子，基於意圖為自己不法所有之
    犯意聯絡，於民國九十三年十二月二十八日凌晨一時許，在
    桃園縣中壢市○○路上，由甲○○在旁把風、「阿強」以路
    旁拾得石頭砸破停放該處車牌號碼不詳之自小客車車窗玻璃
    後（毀損部分，未據告訴及起訴），進入該車持所攜帶未扣
    案之客觀上足對人之生命、身體、健康安全構成威脅，具有
    危險性之螺絲起子、剪刀等物，竊得車內裝置之PIONEER 牌
    汽車音響主機、黑色汽車音響擴大機及汽車音響喇叭各一台
    得手後離去，甲○○旋將所竊取之上開PIONEER 牌汽車音響
    主機改裝於蔣正宏所有之前開自小客車上，其餘竊得之黑色
    汽車音響擴大機及汽車音響喇叭各一台則置放於該車置物廂
    內。
二、甲○○復另行起意，明知「阿強」於九十三年十二月底某日
    ，在桃園縣八德市龍岡廟旁，交付之ALPINE牌汽車音響主機
    二台（係不詳人士所失竊），乃屬來路不明之贓物，竟仍由
    「阿強」處，收受該等汽車音響主機後，藏置在不知情之蔣
    正宏所有之上開自小客車上而收受贓物，後因甲○○所犯強
    盜案通緝中，為警於九十四年一月十一日上午八時四十分許
    ，在桃園縣八德市松柏林二九三號查獲，並循線在蔣正宏所
    有之上開自小客車上扣得PIONEER 牌汽車音響主機、黑色汽
    車音響擴大機、汽車音響喇叭各一台及ALPINE牌汽車音響主
    機二台，因悉上情。
三、案經桃園縣政府警察局八德分局報告臺灣桃園地方法院檢察
 　 署檢察官呈請台灣高等院檢察署檢察長令轉臺灣板橋地方法
    院檢察署檢察官偵查後起訴。
    理  由
一、訊據被告甲○○對於上揭攜帶兇器竊盜、收受贓物之事實，
    迭於警詢、偵查及本院審判中坦承不諱（見台灣桃園地方法
    院檢察署九十四年度偵字第一○二六○號偵查卷第十三至十
    七頁、四十四至四十五頁、台灣桃園地方法院檢察署九十四
    年度核退字第一七五號偵查卷第五至六頁、台灣板橋地方法
    院檢察署九十四年度偵字第一一六一一號偵查卷第十一頁、
    本院卷九十四年十月十三日準備暨簡式審判筆錄），與證人
    即車牌號碼L5─2778號自小客車所有人蔣正宏所述其所有之
    車牌號碼L5─2778號自小客車借與甲○○使用後，車內音響
    主機遭竊，甲○○後來還車時，音響就又裝好了，伊不知道
    音響是被告偷來的等語（見台灣桃園地方法院檢察署九十四
    年度偵字第一○二六○號偵查卷第十九至二十頁、台灣桃園
    地方法院檢察署九十四年度核退字第一七五號偵查卷第六至
    七頁），核無不合；又前開查獲扣案之PIONEER 牌汽車音響
    主機、黑色汽車音響擴大機及汽車音響喇叭各一台、ALPINE
    牌汽車音響主機二台之電線外露，且有遭剪斷痕跡，亦有前
    開音響等物扣案足憑，並攝有相片數幀在卷可參（見台灣桃
    園地方法院檢察署九十四年度偵字第一○二六○號偵查卷第
    三十二至三十四頁），足徵被告前開自白，應與事實相符，
    可以採信，本件事證明確，被告攜帶兇器竊盜、收受贓物犯
    行可以認定。
二、按螺絲起子、剪刀在客觀上足對人之生命、身體、健康安全
    構成威脅，自屬具有危險性之兇器，是核被告如事實欄一所
    述攜帶螺絲起子、剪刀，竊取車牌號碼不詳自小客車內音響
    之行為，係犯刑法第三百二十一條第一項第三款之攜帶兇器
    竊盜罪；其如事實欄二所述之行為，係犯同法第三百四十九
    條之收受贓物罪。被告就其所為前開竊盜犯行與真實姓名年
    籍不詳、綽號「阿強」之成年男子二人間，有犯意聯絡、行
    為分擔，為共同正犯。至其所犯前開竊盜與收受贓物罪間，
    犯意個別，行為互殊，應予分論併罰。爰審酌被告犯罪之動
    機、目的、手段、所生危害、犯罪後態度等一切情狀，就其
    所犯前開二罪，分別量處如主文所示之刑，並均諭知如易科
    罰金之折算標準，暨定其應執行刑及如易科罰金之折算標準
    ，以資懲儆。至被告與「阿強」共同行竊所用之兇器即螺絲
    起子、剪刀等物，未據扣案，且無證據顯示為「阿強」或被
    告所有，爰不予宣告沒收，併此敘明。
三、末按「除被告所犯為死刑、無期徒刑、最輕本刑為三年以上
    有期徒刑之罪或高等法院管轄第一審案件者外，於前條第一
    項程序進行中，被告先就被訴事實為有罪之陳述時，審判長
    得告知被告簡式審判程序之旨，並聽取當事人、代理人、辯
    護人及輔佐人之意見後，裁定進行簡式審判程序。」刑事訴
    訟法第二百七十三條之一第一項定有明文。查本件被告所犯
    上開竊盜罪、收受贓物罪，均非最輕本刑為三年以上有期徒
    刑之罪，且被告於本院九十四年十月十三日準備程序進行中
    ，復就被訴之事實為有罪之陳述，經告知簡式審判程序之旨
    ，被告及公訴人對於本件改依簡式審判程序審理亦均表示無
    意見，本院即依前揭刑事訴訟法規定，裁定本件進行簡式審
    判程序，併此敘明。
據上論斷，應依刑事訴訟法第二百七十三條之一第一項、第二百
九十九條第一項前段，刑法第二十八條、第三百二十一條第一項
第三款、第三百四十九條、第四十一條第一項前段、第五十一條
第五款，罰金罰鍰提高標準條例第一條前段、第二條，判決如主
文。
本案經檢察官徐名駒到庭執行職務。
中　　華　　民　　國　　94　　年　　10　　月　　21　　日
                  刑事第四庭    法　官  陳明偉
以上正本證明與原本無異
如不服本判決應於送達後10日內向本院提出上訴狀
                                書記官　陳慧儷
中　　華　　民　　國　　94　　年　　10　　月　　21　　日
附錄本案所犯法條全文
中華民國刑法第三百二十一條
犯竊盜罪而有左列情形之一者，處六月以上、五年以下有期徒刑
：
一　於夜間侵入住宅或有人居住之建築物、船艦或隱匿其內而犯
　　 之者。
二　毀越門扇、牆垣或其他安全設備而犯之者。
三　攜帶兇器而犯之者。
四　結夥三人以上而犯之者。
五　乘火災、水災或其他災害之際而犯之者。
六　在車站或埠頭而犯之者。
前項之未遂犯罰之。
中華民國刑法第三百四十九條
收受贓物者，處三年以下有期徒刑、拘役或五百元以下罰金。
搬運、寄藏、故買贓物或為牙保者，處五年以下有期徒刑、拘役
或科或併科一千元以下罰金。
因贓物變得之財物，以贓物論。
